臺灣士林地方法院刑事判決　　　　　　 96年度易字第926號
公　訴　人　臺灣士林地方法院檢察署檢察官
被　　　告　乙○○
上列被告因竊盜案件，經檢察官提起公訴（96年度偵緝字第569
號），而被告於本院準備程序期日就被訴事實為有罪之陳述，經
裁定進行簡式審判程序，本院判決如下：
    主  文
乙○○共同攜帶兇器、毀壞門扇竊盜，處有期徒刑捌月，減為有
期徒刑肆月，如易科罰金，以新台幣壹仟元折算壹日。
    事  實
一、乙○○與謝孟宏（另由臺灣板橋地方法院併案審理）為朋友
    關係，2 人共同基於意圖為自己不法所有之犯意聯絡，由謝
    孟宏先將其所有，客觀上可供兇器使用，足以對人之生命、
    身體產生危害之螺絲起子1 把藏放在其包包內而加以攜帶，
    復於民國95年6 月5 日下午3 時許，駕駛不詳車號之自用小
    客車搭載乙○○，沿途尋找行竊目標。嗣行經臺北市○○區
    ○○街20號前，乙○○乃先下車以按電鈴方式查探，發現該
    址2 樓甲○○住處無人回應，認有機可乘，遂由乙○○在旁
    把風，謝孟宏則持上開螺絲起子破壞構成該址大門一部之門
    鎖，2 人並於破壞門鎖後侵入甲○○之住處內（毀損及侵入
    住宅部分未據告訴），共同竊取甲○○所有之現金新台幣（
    下同）4 萬元、18K 項鍊3 條、金手鍊1 條、白金戒子2 只
    等物，得手後旋即逃離現場，且將所得朋分花用殆盡。嗣因
    甲○○察覺遭竊後報警處理，經警在上址住處客廳神桌左上
    方抽屜外側採得可疑指紋送驗，證實與乙○○之檔存指紋相
    符，始循線查獲。
二、案經台北市政府警察局士林分局報告臺灣士林地方法院檢察
    署檢察官偵查起訴。
    理  由
一、按簡式審判程序之證據調查，不受第159 條第1 項之限制，
    刑事訴訟法第273 條之2 定有明文，是依上開規定，於行簡
    式審判程序之案件，被告以外之人於審判外之陳述，除有其
    他不得作為證據之法定事由外，應認具有證據能力。查被害
    人甲○○於警詢時之指述，雖係被告以外之人於審判外之陳
    述，惟因本案採行簡式審判程序，復無其他不得做為證據之
    法定事由，揆諸首揭說明，應認具有證據能力。
二、被告乙○○於上揭時、地竊盜之犯罪事實，業據被告於本院
    審理中坦承不諱，核與被害人甲○○於警詢時指述上開遭竊
    情節相符（見95年度偵字第13779 號卷第12頁至第13頁），
    並有臺北市政府警察局士林分局甲○○住宅竊盜案現場圖（
    附於同上偵卷第21頁）、現場照片18幀（附於同上偵卷第22
    頁至第30頁）在卷可稽。而由上開現場照片觀之，該處金屬
    材質門鎖之鎖心確遭破壞，核與被告供承係以螺絲起子破壞
    門鎖之手法相互謀合。又臺北市政府警察局士林分局員警於
    案發後，在上開遭竊處所內之客廳神桌左上方抽屜外側採得
    可資比對之完整可疑指紋2 枚，經送內政部刑事警察局依指
    紋電腦比對法、指紋特徵點比對法鑑驗，證實其中1 枚指紋
    與檔存被告之右拇指指紋相符，亦有該局95年7 月3 日刑紋
    字第0950095585號鑑驗書附卷足憑（見同上偵卷第18頁至第
    19頁）。綜上各情，足認被告自白與事實相符，堪予採信。
    本案事證明確，被告犯行堪以認定，應依法論科。
三、按刑法第321 條第1 項第3 款之攜帶兇器竊盜罪，係以行為
    人攜帶兇器竊盜為其加重條件，此所謂兇器，其種類並無限
    制，凡客觀上足對人之生命、身體、安全構成威脅，具有危
    險性之兇器均屬之，且祇須行竊時攜帶此種具有危險性之兇
    器為已足，並不以攜帶之初有行兇之意圖為必要。螺絲起子
    為足以殺傷人生命、身體之器械，顯為具有危險性之兇器（
    最高法院79年台上字第5253號判例可參）。又按門鎖為安全
    設備之一種，毀壞門鎖行竊，自應論以刑法第321 條第1項
    第2 款之毀壞安全設備竊盜罪。惟此處所謂門鎖，係指附加
    於門上之鎖而言，至毀壞構成門之一部之鎖（如司畢靈鎖）
    ，則應認為毀壞門扇，最高法院64年第4 次刑事庭會議決議
    (一)亦可資參照。查本案被告持以作案之螺絲起子1 支，雖未
    扣案，然該螺絲起子長約15公分，且係金屬材質，業據被告
    供明在卷（見本院96年9 月7 日審判筆錄第2 頁），若持以
    行兇，依一般社會觀念，皆足以使人之身體、生命產生危險
    ，揆諸前揭判例意旨，自堪認為兇器。又由卷附被告毀壞之
    門鎖照片觀之，該遭破壞之門鎖應係構成鐵門之一部分，無
    從分割，被告毀壞該門鎖自亦應認係毀壞門扇自明。故核被
    告所為，係犯刑法第321 條第1 項第3 款、第2 款之攜帶兇
    器、毀壞門扇之加重竊盜罪。被告與謝孟宏間，就上開加重
    竊盜犯行，有犯意聯絡及行為分擔，應論以共同正犯。至被
    告行為後，94年2 月2 日修正公布之刑法雖已於95年7 月1
    日生效施行，而按修正前刑法第28條規定：「二人以上共同
    實施犯罪之行為者，皆為正犯。」，修正後該條規定為：「
    二人以上共同實行犯罪之行為者，皆為正犯。」，揆諸本條
    之修正理由，係為釐清陰謀共同正犯、預備共同正犯、共謀
    共同正犯是否合乎本條之正犯要件，並將陰謀共同正犯、預
    備共同正犯剔除於本條適用之外，以符合近代刑法之個人責
    任原則、法治國人權保障思想及犯罪支配理論。惟本件被告
    與謝孟宏2 人間就前揭犯行具有犯意聯絡及行為分擔，不論
    依修正前或修正後之規定，均屬共同正犯，對被告並無有利
    或不利之情形，故毋庸比較新舊法，應逕行適用裁判時之法
    律（最高法院95年11月7 日第21次刑庭會議意旨參照）。爰
    審酌被告攜帶兇器、毀壞門扇行竊，對他人生命、身體及住
    家安全危害非輕，惟犯後坦承犯行，尚有悔意，並考量其犯
    罪之動機、目的、智識程度、生活狀況等一切情狀（依最高
    法院95年度第8 次刑事庭會議決議六、(一)之意旨，修正後刑
    法第57條之規定，為法院就刑之裁量審認標準見解之明文化
    ，非屬法律之變更，無新舊法比較適用之問題），量處如主
    文所示之刑；又中華民國96年罪犯減刑條例業於96年7 月4
    日公布，並於96年7 月16日施行，而被告犯罪在96年4 月24
    日以前，雖被告係經通緝到案，惟其經本院通緝之時間係96
    年8 月30日，與同條例第5 條不得減刑之規定不符，故仍應
    依該條例第2 條第1 項第3 款之規定，應減其宣告刑二分之
    一，爰為減刑如主文所示，並諭知易科罰金之折算標準，以
    示懲儆。至本案犯罪所用之螺絲起子1 支，係共犯謝孟宏所
    有，業據被告供明在卷，惟並無證據證明現仍存在，爰不為
    沒收之宣告，附此敘明。
據上論斷，應依刑事訴訟法第273 條之1 第1 項、第299 條第1
項前段，刑法第28條、第321 條第1 項第3 款、第2 款、第41條
第1 項前段，刑法施行法第1 條之1 ，中華民國96年罪犯減刑條
例第2 條第1 項第3 款、第7 條、第9 條，判決如主文。
本案經檢察官余秉甄到庭執行職務。
中　　華　　民　　國　　96　　年　　9 　　月　　21　　日
                  刑事第六庭法  官  許永煌
以上正本證明與原本無異。
如不服本判決，應於收受送達後10日內向本院提出上訴書狀，其
未敘述上訴之理由者並得於提起上訴後20日內向本院補提理由書
（均須按他造當事人之人數附繕本）。
                            書記官  陳淑琪
中　　華　　民　　國　　96　　年　　9 　　月　　21　　日
附錄本案論罪科刑法條之依據：
刑法第321 條第1 項
犯竊盜罪而有左列情形之一者，處6 月以上、5 年以下有期徒刑
：
一  於夜間侵入住宅或有人居住之建築物、船艦或隱匿其內而犯
    之者。
二  毀越門扇、牆垣或其他安全設備而犯之者。
三  攜帶兇器而犯之者。
四  結夥三人以上而犯之者。
五  乘火災、水災或其他災害之際而犯之者。
六  在車站或埠頭而犯之者。
